臺灣板橋地方法院交通事件裁定　　　　 96年度交聲字第960號
原處分機關　交通部公路總局臺北區監理所板橋監理站
異　議　人
即受處分人　甲○○
上列異議人即受處分人因違反道路交通管理處罰條例案件，對於
交通部公路總局臺北區監理所板橋監理站96年6 月14日所為之二
處分（原處分案號：板監裁字第裁41-AEV591797號、第裁41-AEV
591798號），聲明異議，本院裁定如下：
    主  文
異議均駁回。
    理  由
一、本件聲明異議意旨略以：異議人即受處分人甲○○固有於民
    國96年3 月28日上午9 時15分許，騎乘車號GDG-953 號重型
    機車，自臺北縣中和市○○路出發，經臺北市○○○路○ 段
    轉衡陽路至中華路，到西寧南路134 號購買紀念品，並未行
    經警方舉發之違規地點，且警方舉發違規，依法應有證據，
    否則即屬不當之舉發，爰就本件二處分提出聲明異議云云。
二、按汽車駕駛人轉彎時，不依標誌、標線、號誌指示者，處新
    臺幣六百元以上一千八百元以下罰鍰；又汽車駕駛人，駕駛
    汽車有違反本條例之行為，經交通勤務警察或依法令執行交
    通稽查任務人員制止時，不聽制止或拒絕停車接受稽查而逃
    逸者，除按各該條規定處罰外，處新臺幣三千元以上六千元
    以下罰鍰；又汽車駕駛人，違反道路交通管理處罰條例第48
    條、第60條第1 項規定者，除依原條款處罰鍰外，並予各記
    違規點數一點，道路交通管理處罰條例第48條第1 項第2 款
    、第60條第1 項、第63條第1 項第1 款分別定有明文。
三、查本件異議人即受處分人甲○○，於96年3 月28日上午10時
    30分許，騎乘車號GDG-953 號重型機車，沿臺北市○○路由
    西往東行駛，至與館前路交岔口時，未依機車兩段式左轉標
    誌指示，逕行左轉館前路往北行駛，經交通勤務警察指揮其
    靠邊停車接受稽查，又拒絕接受稽查，逕自騎乘機車駛去之
    違規事實，業經臺北市政府警察局中正第一分局函陳查報屬
    實，有該分局96年5 月15日北市警中正一分交字第09630576
    500 號書函在卷可稽。異議人雖具狀辯稱上開意旨云云，然
    依其所述，其確有於上開舉發違規時段，騎乘上開機車行經
    舉發違規地點鄰近路段之情，且衡諸舉發警員與異議人素不
    相識，亦無怨隙，其執行公務舉發異議人違規，自無故意誣
    陷之理，再者衡情舉發警員亦顯無在未見及異議人機車之情
    下，而巧合誤記於舉發違規相近時段行經附近路段之異議人
    機車車號之可能。至異議人雖指稱要求警員對其本件違規舉
    發須具體舉證云云，惟依上述警方舉發單位函陳所示，可見
    異議人違規行為係瞬間突發，按諸常情事理，除舉發警員親
    眼目睹外，自當不及有何具體採證行為，於此情狀下，顯難
    要求舉發警員有何其他具體事證可資舉證。是稽之上情，舉
    發警員雖於異議人瞬間違規時無法及時以具體方式採證，然
    依上述論證勾稽，參互印證，應堪認異議人確有本件二件之
    違規行為無訛，異議人上開片面所辯，尚不足採。從而，原
    處分機關據以援引上開規定，就其不依標誌指示轉彎部分，
    裁處罰鍰新臺幣六百元，並記違規點數一點，另就其拒絕停
    車接受稽查而逃逸部分，裁處罰鍰新臺幣三千元，並記違規
    點數一點，均無不當。本件異議均為無理由，應均予駁回。
四、據上論斷，應依道路交通案件處理辦法第19條，裁定如主文
    。
中　　華　　民　　國　　96　　年　　11　　月　　23　　日
                        交通法庭  法  官  彭  全  曄
以上正本證明與原本無異
如不服本裁定應於送達後5日內向本院提出抗告狀
                                  書記官  吳  詩  琳
中　　華　　民　　國　　96　　年　　11　　月　　23　　日
